臺灣臺北地方法院刑事判決　　　　　　　　　　　　　九十一年度訴字第四一五號
　　公　訴　人　臺灣臺北地方法院檢察署檢察官
　　被　　　告　乙○○
右列被告因偽造文書等案件，經檢察官提起公訴（九十年度偵字第六五一號），本
院判決如左：
    主  文
乙○○行使偽造私文書，足以生損害於公眾及他人，處有期徒刑陸月。如易科罰金以
參佰元折算壹日。緩刑貳年。
偽造之甲○○○○有限公司與丁○○印文各參枚，均沒收。
    事  實
一、乙○○因需款孔急，竟基於為自己不法所有之意圖及行使偽造私文書、特種文書
    暨詐欺之犯意，先於民國八十七年十月初某日，在不詳地點利用不知情印匠接續
    偽刻甲○○○○有限公司（下稱一代公司）及該公司負責人丁○○之印章各一枚
    後，隨即佯以一代公司名義，接續偽造乙○○於八十三年十一月四日起在一代公
    司擔任技師之在職證明書、於八十六年一至十二月領取一代公司薪資共計新臺幣
    （下同）八十二萬一千三百三十五元之各類所得扣繳憑單暨免扣繳憑單（下稱扣
    繳憑單）及乙○○於八十七年八、九、十月領取一代公司薪資之薪資條各一紙，
    並以前開偽刻之一代公司、丁○○印章偽造印文各三枚於前述在職證明書、扣繳
    憑單及薪資條上，復於八十七年十月十四日，持上開偽造之在職證明書、綜合所
    得稅扣繳憑單、薪資條至位於臺北市松山區○○○路○段一七一號之遠東國際商
    業銀行股份有限公司臺北松山分行（下稱戊○○○），向該行行員丙○○偽稱確
    於一代公司任職並有如扣繳憑單及薪資條所示之收入，辦理三十萬元之消費者小
    額貸款，致戊○○○陷於錯誤，而於八十七年十月二十八日將三十萬元撥入乙○○於戊○○○之帳號０二七—００四—0000000—八號活期儲蓄存款帳戶
    內，乙○○乃詐得三十萬元借款，足生損害於一代公司、丁○○及稅捐稽徵機關
    對稅捐資料管理之正確性。嗣因乙○○無法繳款，戊○○○始查知上情。
二、案經戊○○○訴由臺北市政府警察局松山分局報告臺灣臺北地方法院檢察署檢察
    官偵查起訴。
    理  由
一、右揭事實，業據被告乙○○於本院審理中供承無訛，核與告訴人戊○○○狀述及
    告訴代理人指述之受詐情節；證人丁○○於警訊、偵查及本院審理中證稱扣繳憑
    單、薪資條、在職證明書、及其上所蓋用之一代公司與丁○○印文均係偽造；證
    人丙○○於警訊及偵審中證以被告行使前開偽造綜合所得稅扣繳憑單、薪資條、
    在職證明書向戊○○○詐得小額借款三十萬元之事實大致相符（見偵查卷第六、
    第七、第八頁、第三十四頁、第三十五頁、第三十九頁及本院九十一年六月十九
    日、七月十七日審判筆錄）。此外並有一代公司設立登記事項卡所登載一代公司
    及丁○○之真正印文、財政部財稅資料中心九十一年六月十一日資五字第九一○
    九六七五二號函檢附之一代公司八十六年度之各類所得稅扣繳憑單影本、戊○○○自然人貸款申請書暨徵信調查表、三十萬元本票、消費者小額放款契約書、授
    信動用申請書及被告所偽造之綜合所得稅扣繳憑單、薪資條、在職證明書影本各
    一紙在卷可資佐憑，是被告自白應與事實相符，本件事證已臻明確，其犯行實堪
    認定。
二、核被告乙○○所為，持偽造之扣繳憑單、薪資條、在職證明書向戊○○○詐得小
    額借款三十萬元，係犯刑法第二百十六條、第二百十條之行使偽造文書罪（薪資
    條、扣繳憑單）；第二百十六條、第二百十二條之行使偽造特種文書罪（在職證
    明書）及第三百三十九條第一項之詐欺取財罪。被告偽造印章後偽造印文之行為
    ，係偽造私文書、偽造特種文書行為之階段行為，偽造文書後持以行使，其偽造
    之低度行為，均應為行使之高度行為所吸收，僅論以行使偽造私文書罪及行使特
    種文書罪。被告利用不知情之印匠刻製印章，為間接正犯。又被告上開行使偽造
    私文書、行使偽造特種文書及詐欺罪間，有方法結果之牽連犯關係，應依刑法第
    五十五條從一重之行使偽造文書罪論處。爰審酌被告犯罪之動機、犯罪之手段、
    犯人之智識程度、犯罪所生之危害、被害人丁○○之原諒及犯後之態度等一切情
    狀，判處如主文所示之刑，並諭知易科罰金之折算標準，以示懲儆。又被告前未
    曾受有期徒刑以上刑之宣告，因一時失慮，偶罹刑典，事後已坦承犯行並獲被害
    人諒解，深具悔意，經此刑之宣告後，應知警惕而無再犯之虞，本院因認暫不執
    行其刑為當，予以宣告緩刑二年，用啟自新。偽造之一代公司與丁○○印章，已
    經丟棄滅失，業經被告供述在卷（見本院九十一年七月十七日審判筆錄），爰不
    另為沒收之諭知。在職證明書、扣繳憑單及薪資條上偽造一代公司與丁○○印文
    各三枚，自均應依刑法第二百十九條規定宣告沒收。
據上論斷，應依刑事訴訟法第二百九十九條第一項前段、刑法第二百十六條、第二百
十條、第二百十二條、第三百三十九條第一項、第五十五條、第四十一條第一項前段
、第七十四條第一款、第二百十九條，罰金罰鍰提高標準條例第一條前段、第二條，
判決如主文。
本案經檢察官黃久真到庭執行職務
中      華      民      國      九十一      年      七    月    三十一  日
          臺灣臺北地方法院刑事第四庭
                                          法  官   吳  定  亞
右正本證明與原本無異。
如不服本判決，應於判決送達後十日內，向本院提出上訴狀。
                                          書記官   巫  美  華
中      華      民      國      九十一      年      七    月    三十一  日
附錄本案論罪科刑法條全文
刑法第二百十條 (偽造變造私文書罪)
偽造、變造私文書，足以生損害於公眾或他人者，處五年以下有期徒刑。
刑法第二百十二條 (偽造變造特種文書罪)
偽造、變造護照、旅券、免許證、特許證及關於品行、能力服務或其他相類之證書、
介紹書，足以生損害於公眾或他人者，處一年以下有期徒刑、拘役或三百元以下罰金
。
刑法第二百十六條 (行使偽造變造或登載不實之文書罪)
行使第二百十條至第二百十五條之文書者，依偽造、變造文書或登載不實事項或使登
載不實事項之規定處斷。
刑法第三百三十九條 (普通詐欺罪)
意圖為自己或第三人不法之所有，以詐術使人將本人或第三人之物交付者，處五年以
下有期徒刑、拘役或科或併科一千元以下罰金。
以前項方法得財產上不法之利益或使第三人得之者，亦同。
前二項之未遂犯罰之。
